ACORDAO-COMPLETO-2429976

ACÓRDÃO DE RELAÇÃO

ACÓRDÃO DE RELAÇÃO 11583/2020 ATA 37/2020 - PRIMEIRA CÂMARA

Acórdão 11583/2020-TCU-Primeira Câmara
Considerando que o TCU considerou ilegal a aposentadoria de Maria da Glória Soares Barbosa Lima em razão da acumulação de duas aposentadorias de professora do magistério superior no regime de dedicação exclusiva, por meio do Acórdão 8845/2019-TCU-Primeira Câmara;
Considerando que, por meio desse acórdão, foi determinado à Universidade Federal do Piauí (UFPI) que informasse à interessada o teor da deliberação, concedendo prazo de quinze dias para que optasse entre: i) a mudança de regime de dedicação exclusiva nos dois cargos de professor ou ii) manter uma das aposentadorias em regime de dedicação exclusiva;
Considerando que a UFPI deveria cessar os pagamentos do ato impugnado caso a interessada não fizesse a opção mencionada;
Considerando que a interessada ajuizou ação judicial (Processo 1017131-67.2019.4.01.4000, da Justiça Federal da 1ª Região) e obteve decisão liminar favorável, em 9/12/2019, nos seguintes termos (peça 19) :  "À vista do exposto, com base no poder de cautela que a legislação confere aos juízos, defiro medida cautelar apenas para suspender os efeitos do Acórdão n 8845/2019 (TC Processo 010.514/2018-0) , exarado pela Primeira Câmara do Tribunal de Contas da União, mantendo  a incolumidade dos dois proventos de aposentadoria da Requerente, até ulterior deliberação judicial."
Considerando os pareceres uniformes da Sefip e do MP/TCU com propostas de encaminhar informações à Advocacia-Geral da União para acompanhamento da ação judicial, de dar ciência à Conjur/TCU e de arquivar os autos;
Considerando que foi proferida sentença no aludido processo judicial, em 5/6/2020, confirmando a liminar, cuja parte dispositiva reproduzo: "Diante do exposto, confirmo a decisão de ID 135193384 e JULGO PROCEDENTE O PEDIDO, para determinar a manutenção da percepção integral de ambos os proventos de aposentadoria pela autora, em face da legalidade da cumulação destes".
Considerando que a sentença transitou em julgado, consoante certidão emitida em 8/9/2020, no referido processo judicial;
Considerando não ser mais possível o cumprimento dos itens 9.3.1 a 9.3.3, do Acórdão monitorado;
Os Ministros do Tribunal de Contas da União ACORDAM, por unanimidade, com fundamento nos arts. 143, inciso V, alínea "a",169, inciso V, e 243, do Regimento Interno/TCU, e de acordo com os pareceres emitidos nos autos, em considerar não mais passíveis de cumprimento os itens 9.3.1 a 9.3.3, do Acórdão 8885/2019-TCU-Primeira Câmara, dar ciência da presente deliberação à Universidade Federal do Piauí, à interessada e arquivar os autos. 
1. Processo TC-Processo 010.514/2018-0 (APOSENTADORIA) 
	1.1. Interessados: José Anchieta da Rocha Batista (XXX.456.903-XX) ; Maria da Glória Soares Barbosa Lima (XXX.656.203-XX) .
	1.2. Entidade: Fundação Universidade Federal do Piauí
	1.3. Relator: Ministro Walton Alencar Rodrigues
	1.4. Representante do Ministério Público: Procurador Rodrigo Medeiros de Lima
	1.5. Unidade Técnica: Secretaria de Fiscalização de Pessoal (SEFIP) .
	1.6. Representação legal: Charlles Max Pessoa Marques da Rocha (2.820/OAB-PI) e outros, representando Maria da Gloria Soares Barbosa Lima. 
	1.7. Determinações/Recomendações/Orientações: não há.

Primeira Câmara

Fundação Universidade Federal do Piauí

José Anchieta da Rocha Batista (XXX.456.903-XX); Maria da Glória Soares Barbosa Lima (XXX.656.203-XX).

Maria da Glória Soares Barbosa Lima

WALTON ALENCAR RODRIGUES

Procurador Rodrigo Medeiros de Lima

APOSENTADORIA (APOS)

Secretaria de Fiscalização de Pessoal (SEFIP).